【裁判字號】    95,毒抗,248
【裁判日期】    951025
【裁判案由】    毒品危害防制條例
【裁判全文】
臺灣高等法院刑事裁定                 95年度毒抗字第248號
抗 告 人
即 被 告 甲○○
上列抗告人因毒品危害防制條例案件，不服臺灣板橋地方法院94
年度毒聲字第700號，民國95年4月10日裁定（聲請案號：臺灣板
橋地方法院檢察署94年度聲觀字第501號），提起抗告，本院裁
定如下：
    主  文
原裁定撤銷。
    理  由
一、本件聲請意旨略以：甲○○基於施用毒品犯意，於民國94
    年12月7日15時30分許採尿回溯前26小時、96小時內某時，
    在不詳處所，施用第一、二級毒品海洛因、安非他命，嗣於
    同日14時30分許，在臺北縣泰山鄉○○路○段423號8樓808室
    查獲。被告甲○○雖否認上揭犯行，惟查被告尿液經送檢驗
    後呈毒品鴉片類、安非他命類陽性反應，有臺灣檢驗科技股
    份有限公司濫用藥物尿液檢驗報告附卷可稽，且有第一級毒
    品海洛因2包（共毛重3.7公克）、第二級毒品安非他命3包
    （共毛重36.1公克）、電子磅秤1台、吸食器1個、杓子1支
    、分裝袋1大包扣案，是被告所辯顯不足採信，其施用毒品
    犯行堪予認定，爰依毒品危害防制條例第20條第1項及觀察
    勒戒處分執行條例第3條第1項規定，聲請裁定將被告送勒戒
    處所觀察、勒戒云云。
二、原裁定意旨略以：被告於警詢中固否認有前述犯行，惟其於
    94年12月7日15時30分許為警採得之尿液檢體，經檢送臺灣
    檢驗科技股份有限公司以酵素免疫分析法（ＥＩＡ）初驗及
    以氣相層析質譜儀法（ＧＣ／ＭＳ）複驗檢驗結果，發現確
    有鴉片類（可待因、嗎啡）及安非他命類（安非他命、甲基
    安非他命）陽性反應，有該公司94年12月20日濫用藥物尿液
    檢驗報告1紙存卷可稽。按海洛因經注射或吸入人體後，約
    80%於24小時內自尿中排出，一般而言，尿液中能否驗出嗎
    啡陽性反應與其投與量、投與途徑、採尿時間、個人體質及
    檢測方法之靈敏度有關，國外曾有文獻報導注射6毫克之海
    洛因鹽酸鹽，其代謝物嗎啡之平均可檢出時限約為26小時，
    業經行政院衛生署藥物食品檢驗局於81年9月8日以藥檢壹字
    第8114885號函述綦詳。又甲基安非他命經口服投與後約70%
    於24小時內自尿中排出，約90%於96小時內自尿中排出，由
    於甲基安非他命成分之檢出與其投與方式、投與量、個人體
    質、採尿時間與檢測儀器之精密度等諸多因素有關，因此僅
    憑尿液中呈安非他命陽性反應，並無法確實推算吸食時間距
    採集時間之長短，惟依上述資料推斷，最長可能不會超過4
    日，亦經行政院衛生署藥物食品檢驗局81年2月8日(81)藥檢
    一字第00115 6號函示明確。被告上開所採尿液送驗結果既
    同時有鴉片類（可待因、嗎啡）與安非他命類（安非他命、
    甲基安非他命）之陽性反應，且該結果復係採用氣相層析質
    譜儀法進行確認，已足排除被告因服用藥物導致呈毒品偽陽
    性反應之可能，顯見被告在經警採尿前之26小時及96小時內
    「某一」時點，確曾分別有施用毒品第一級毒品海洛因、第
    二級毒品安非他命之事實，是被告上開所辯，無非事後飾卸
    之詞，不足採信。
三、抗告人甲○○抗告意旨略以：伊遭人冒名頂替等語。
四、經查：（一）、本件台灣板橋地方法院檢察署檢察官起訴之
    被告為乙○○（按即抗告人甲○○之胞姊），此有台灣板橋
    地方法院檢察署檢察官起訴書1份在卷可稽。而本件被告乙
    ○○於原審95年8月2日行準備程序時證稱：「我尚有2件毒
    品案件，即94年4月12日被台北縣政府警察局土城分局查獲
    ，及台北縣政府警察局於94年10月或11月，我是以我妹妹的
    名義應訊，我妹妹也有至高院開過庭，之後我就在裡面執行
    ，我媽媽來看我時，我才說出來，我妹妹名叫甲○○。」（
    見本院卷第27頁）。（二）、嗣台灣板橋地方法院檢察署採
    取被告甲○○之指紋，經與本案警詢中之指紋送驗，互相比
    對後，確認警詢中之「甲○○」之指紋為被告乙○○無誤，
    有內政部警政署刑事警察局95年8月17日刑紋字第095012053
    0號鑑驗書在卷可稽，且抗告人甲○○確經遭他人冒名應訊
    已獲不起訴處分，此有台灣板橋地方法院檢察署檢察官95年
    度毒偵字第2208號不起訴處分書影本1份在卷可稽（見本院
    卷第44-45頁）。原審不察，裁定抗告人施用第一、二級毒
    品，應送勒戒處所觀察、勒戒，尚有未洽，抗告人之抗告為
    有理由，應由本院將原裁定撤銷。
五、據上論斷，依刑事訴訟法第413條，裁定如主文。
中    華    民    國    95    年    10    月    25    日
                  刑事第八庭審判長法  官  鄭文肅
                                  法  官  陳國文
                                  法  官  江國華
以上正本證明與原本無異。
不得抗告。
                                  書記官  陳玉嬋
中    華    民    國    95    年    10    月    27    日


司法院資訊處製作；財團法人民間司法改革基金會備份。
